---
title: "Corrupção e sucesso legislativo"
output: html_document
---

O presente documento estrutura base de dados com proposições (PL, PLP e PEC) convertidas em lei nos períodos Lula 1, Lula 2 e Dilma 1. O objetivo principal é investigar a possível influência do envolvimento de parlamentares em esquemas de corrupção (Mensalão e Lava-Jato) no sucesso da conversão de proposições em lei. 

Os dados de proposições são carregados a partir do portal Transparência da Câmara dos Deputados, seção Dados Abertos.

Os resultados e análises constituirão material para a elaboração de artigo científico, como parte das atividades do GPE.2.13 - BASES DE DADOS PÚBLICAS DO PODER LEGISLATIVO.

### Definição do período e dos tipos de proposição

```{r}
tprop <- c("PL","PLP","PEC") # tipos de proposicoes
periodo <- 2003:2015
```

### Base de proposições (`r paste0(tprop, collapse =" e ")`) referentes ao período `r paste0(periodo[1],"-",periodo[length(periodo)])`

O código a seguir efetua a leitura dos dados de proposições. Na primeira execução, a leitura é lenta e feita  ano-a-ano, por meio do método GET (http) direcionado ao portal Transparência da Câmara dos Deputados, e consolidada em arquivo CSV cujo nome contém os tipos de proposições e o período determinado. Nas execuções posteriores, a leitura é direta a partir do arquivo gerado.

```{r}
library(XML)

propPeriodo <- c()     # data frame para as proposições do período
arq <- paste0(paste0(tprop, collapse ="-"),"_",periodo[1],"-",periodo[length(periodo)],".csv")

if(file.exists(arq)){
  propPeriodo <- read.csv(arq, sep=";")
} else{
  for(sigla in tprop){
    for(ano in periodo){
      # consulta URL dos Dados Abertos da Câmara dos Deputados
      url <- paste0(
        "http://www.camara.leg.br/SitCamaraWS/Proposicoes.asmx/ListarProposicoes?sigla=",sigla,
        "&numero=&ano=",ano,
        "&datApresentacaoIni=&datApresentacaoFim=&parteNomeAutor=&idTipoAutor=&siglaPartidoAutor=",
        "&siglaUFAutor=&generoAutor=&codEstado=&codOrgaoEstado=&emTramitacao="
      )
      # print(url)
      readlines <- readLines(url, warn = FALSE)
      propPeriodo <- rbind(propPeriodo, xmlToDataFrame(readlines))
    }
  }
  write.csv2(propPeriodo, arq)
}
```

```{r, echo=FALSE}
sprintf("Arquivo %s: %d observações e %d variáveis",arq, nrow(propPeriodo), ncol(propPeriodo))
rm(periodo, arq)
```

### Leitura dos dados de proposições por legislatura (52, 53, 54)

Neste ponto, os dados de proposições são lidos legislatura-a-legislatura. Na primeira execução são feitos *downloads* dos arquivos a partir do portal Transparência da Câmara dos Deputados e consolidados os dados em arquivo CSV cujo nome contém os tipos de proposições e as legislaturas. Nas execuções posteriores, a leitura é direta a partir do arquivo  gerado.

```{r, echo=FALSE}
suppressPackageStartupMessages(library(jsonlite))
```

```{r}
leg <- c(52, 53, 54)  # vetor de legislaturas
dfLeg <- c()          # dataframe das proposioes de cada legislatura
propLeg <- c()        # dataframe para com todas as proposicoes das legislaturas
arq <- paste0(paste0(tprop, collapse ="-"),"_Leg",paste0(leg, collapse = ""),".csv")

if(file.exists(arq)){
  propLeg <- read.csv(arq, sep=";")
} else {
  for(i in leg){
    url <- paste0("http://www.camara.gov.br/internet/arquivosDadosAbertos/proposicoesdalegislatura",i,".zip")
    fzip <- strsplit(url,"/")[[1]][6]
    download.file(url,fzip)
    unzip(fzip)
    readlines <- readLines(paste(strsplit(fzip,".zip")[[1]][1],".json",sep=""), warn = FALSE)
    dfLeg <- fromJSON(readlines)
    dfLeg <- data.frame(dfLeg)
    propLeg <- rbind(propLeg, dfLeg)
  }
  # subtrai o prefixo data. do nome das colunas
  names(propLeg) <- sub("data.", "", names(propLeg))
  # converte os campos para fatores
  for(i in 1:ncol(propLeg)){
    propLeg[[i]] <- as.factor(propLeg[[i]])
  }

  write.csv2(propLeg, arq)
}
```

```{r, echo=FALSE}
sprintf("Arquivo %s: %d observações e %d variáveis", arq, nrow(propLeg), ncol(propLeg))
rm(dfLeg, arq)
```

Aplicação de filtro excluindo projetos cujo tipo é "HOMENAGENS E DATAS COMEMORATIVAS" e cujo tipo do autor seja diferente de "DEPUTADO" e "SENADOR".

```{r}
propLegEstudo <- propLeg[
                  propLeg$SIG_TIPO_PROPOSICAO %in% tprop &
                  (propLeg$DES_TIPO_AUTOR == "DEPUTADO" | propLeg$DES_TIPO_AUTOR == "SENADOR") &
                   propLeg$AREAS_TEMATICAS_APRESENTACAO != "HOMENAGENS E DATAS COMEMORATIVAS" 
                  ,
                  ]
```

```{r, echo=FALSE}
sprintf("Proposições registros resultantes: %d", nrow(propLegEstudo))
sprintf("Quantidade de proposições (código único): %d", length(levels(as.factor(as.character(propLegEstudo$NOM_PROPOSICAO)))))
sprintf("Quantidade de variáveis: %d", ncol(propLegEstudo))

```

Combina os dataframes propLegEstudo e propPeriodo de forma a incluir o campo "txtEmenta"

```{r}
propLegEstudo <- merge(propLegEstudo, propPeriodo[ , c("id","nome","txtEmenta") ], by.x = "NOM_PROPOSICAO", by.y = "nome", all.x=TRUE)
dim(propLegEstudo)
```

Inclusão da numeração da proposição no Senado Federal, quando for o caso.

```{r}
matSFCD <- read.csv("MateriasSFCD.csv", sep=";")

propLegEstudo <- merge(propLegEstudo, matSFCD[ , c("NOM_PROPOSICAO_SF","NOM_PROPOSICAO_CD") ], by.x = "NOM_PROPOSICAO", by.y = "NOM_PROPOSICAO_CD", all.x=TRUE)

dim(propLegEstudo)
```

Aplicação de filtro de expressões regulares para encontrar projetos de baixo impacto.

```{r}
# converte para maiúsculas
propLegEstudo$txtEmenta <- toupper(propLegEstudo$txtEmenta)

# verifica as expressões sem impacto
# http://stat545.com/block022_regular-expression.html
sa<-sapply(propLegEstudo$txtEmenta, function(x){
          grepl("DENOMINA.+?PRAÇA", x, perl=TRUE) |
          grepl("DENOMINA.+?RODOVIA", x, perl=TRUE) |
          grepl("DENOMINA.+?AEROPORTO", x, perl=TRUE) | 
          grepl("DENOMINA.+?PONTE", x, perl=TRUE) |
          grepl("DENOMINA.+?VIADUTO", x, perl=TRUE) |
          grepl('INSTITUI.+?[ "]DIA ', x, perl=TRUE) |
          grepl("INSTITUI.+?SEMANA", x, perl=TRUE) |
          grepl('INSTITUI.+?[ "]M[ÊE]S ', x, perl=TRUE) |
          grepl('INSTITUI.+?[ "]ANO ', x, perl=TRUE) |
          grepl("INSTITUI.+?D[ÉE]CADA", x, perl=TRUE) |  
          grepl("INSTITUI.+?PR[ÊE]MIO", x, perl=TRUE) |  
          grepl("PENSÃO.+?ESPECIAL", x, perl=TRUE) |  
          grepl("NOVA.+?DENOMINAÇÃO", x, perl=TRUE) |  
          grepl("HOMENAG+", x, perl=TRUE)
    }
)
propLegEstudo$BAIXO_IMPACTO <- as.vector(sa)
```

```{r, echo=FALSE}
sprintf("Identificadas %d proposições de baixo impacto", sum(sa))
propLegEstudo[propLegEstudo$BAIXO_IMPACTO, "txtEmenta"]
```

Inclusão do indicador de convresão em lei.
```{r}
propLegEstudo$IND_CONVERSAO_LEI <- !is.na(propLegEstudo$DAT_FIM_LEGISLATURA_LEI)
```

Remoção das proposições de baixo impacto e delimitação das variáveis de análise.

```{r}
propLegEstudo <- propLegEstudo[!propLegEstudo$BAIXO_IMPACTO, 
                         c("NOM_PROPOSICAO",
                           "NOM_PROPOSICAO_SF",
                           "ANO_PROPOSICAO",
                           "NUM_LEGISLATURA_APRESEN",
                           "NOM_PARLAMENTAR",
                           "NOM_CIVIL_PARLAMENTAR",
                           "SIG_TIPO_PROPOSICAO",
                           "DES_TIPO_PARLAMENTAR",
                           "DES_TIPO_AUTOR",
                           "DES_TIPO_NORMA_JURIDICA",
                           "SIG_PARTIDO_POLITICO",
                           "SIG_UF",
                           "AREAS_TEMATICAS_APRESENTACAO",
                           "DES_SITUACAO_PROPOSICAO",
                           "DAT_FIM_LEGISLATURA_LEI",
                           "IND_CONVERSAO_LEI",
                           "txtEmenta"
                           )]
dim(propLegEstudo)
```

Exclusão das proposições cujo nome aparece em branco.

```{r}
# exclusão das proposições em branco
propLegEstudo <- propLegEstudo[propLegEstudo$NOM_PROPOSICAO != "", ]

dim(propLegEstudo)
```

Exclusão de 42 projetos honoríficos identificados manualmente.

```{r}
# exclusão dos 42 honoríficos
honorificos <- read.csv("Honorificos42.csv", header = FALSE)
names(honorificos) <- "NOM_PROPOSICAO"

# propLegEstudo <- read.csv("PL-PLP_Leg525354_estudo.csv", sep=";")

propLegEstudo <- propLegEstudo[!(propLegEstudo$NOM_PROPOSICAO %in% honorificos$NOM_PROPOSICAO), ]
dim(propLegEstudo)
```

Taxa de conversão de projetos de lei em normas jurídicas.

```{r}
sum(propLegEstudo$IND_CONVERSAO_LEI) / nrow(propLegEstudo)
```

Inclusão do campo coalizão. Dados de coalizão disponíveis no Banco de Dados Legislativos do Cebrap (http://neci.fflch.usp.br).

```{r}
if(!require(stringr)) { install.packages('stringr') }

# corrige sigla do solidariedade para SDD
propLegEstudo[propLegEstudo$SIG_PARTIDO_POLITICO == "SD", "SIG_PARTIDO_POLITICO"] <- "SDD"

coalizoes <- read.csv("Coalizoes.csv", sep=";", colClasses="character")

propLegEstudo$COALIZAO <- NULL

for(i in 1:nrow(coalizoes)){
  propLegEstudo[ (propLegEstudo$SIG_PARTIDO_POLITICO %in%
                    strsplit(str_to_upper(coalizoes$Partido[i]),">")[[1]]) &
                  propLegEstudo$ANO_PROPOSICAO == coalizoes$Ano[i],
                 "COALIZAO"] <- coalizoes$Coalizao[i]
}

colSums(is.na(propLegEstudo))

table(propLegEstudo$COALIZAO)
```

```{r, echo=FALSE}
if(!require(RCurl)) { install.packages('RCurl') }

retira_acentos <- function(txt) {
  txt %>%
    str_trim %>%
    str_to_lower %>%
    str_replace_all("à", "a") %>%
    str_replace_all("á", "a") %>%
    str_replace_all("ã", "a") %>%
    str_replace_all("â", "a") %>%
    str_replace_all("é", "e") %>%
    str_replace_all("ê", "e") %>%
    str_replace_all("í", "i") %>%
    str_replace_all("ó", "o") %>%
    str_replace_all("õ", "o") %>%
    str_replace_all("ô", "o") %>%
    str_replace_all("ú", "u") %>%
    str_replace_all("ü", "u") %>%
    str_replace_all("ç", "c") %>%
    str_to_upper
}

```

Inclusão de indicadores de corrupção do Mensalão a partir da [Ação Penal 470 Minas Gerais](http://www.stf.jus.br/portal/cms/verNoticiaDetalhe.asp?idConteudo=236494) (campo "AP470MG") e da lista divulgada pelo ministro do STF [Teori Zavascki](http://infograficos.oglobo.globo.com/brasil/politicos-lava-jato.html) (campo "FLAG_TEORI").
 
```{r}
# Mensalão
# https://noticias.uol.com.br/ultnot/2007/08/28/ult23u530.jhtm
#http://g1.globo.com/politica/mensalao/noticia/2012/12/stf-determina-perda-de-mandatos-de-deputados-condenados-por-mensalao.html
# http://www.stf.jus.br/portal/cms/verNoticiaDetalhe.asp?idConteudo=236494

# lista AP470MG
AP470 <- read.csv("Lista_Mensalao.csv", sep=";", header=TRUE)
AP470 <- AP470[AP470$CONDENADO,]
AP470$NOME <- retira_acentos(AP470$NOME)
propLegEstudo$NOM_PARLAMENTAR <- retira_acentos(propLegEstudo$NOM_PARLAMENTAR)

# nomes do mensalão que não aparecem na lista de proposições
# AP470$NOME[!(AP470$NOME %in% propLegEstudo$NOM_PARLAMENTAR)]
# sum(propLegEstudo$NOM_PARLAMENTAR %in% AP470$NOME)
# str_to_lower(levels(as.factor(propLegEstudo$NOM_PARLAMENTAR)))

propLegEstudo <- merge(propLegEstudo, AP470[,c("NOME","CONDENADO")], by.x = "NOM_PARLAMENTAR", by.y = "NOME", all.x=TRUE)
propLegEstudo$CONDENADO <- !is.na(propLegEstudo$CONDENADO) # substitui NAs por FALSE

# lista Teori Zavascki
STF <- read.csv("Lista_TeoriLavaJato.csv",sep=";",header=TRUE)
STF$NOME <- retira_acentos(STF$NOME)
propLegEstudo <- merge(propLegEstudo, STF[,c("NOME","FLAG_TEORI")], by.x = "NOM_PARLAMENTAR", by.y = "NOME", all.x=TRUE)
propLegEstudo$FLAG_TEORI <- !is.na(propLegEstudo$FLAG_TEORI) # substitui NAs por FALSE

propLegEstudo$IND_CORRUPCAO <- ( as.integer(propLegEstudo$CONDENADO) +
                                  as.integer(propLegEstudo$FLAG_TEORI)
                                ) > 0


```

Inclusão de indicadores de corrupção a partir da lista apresentada pelo relator da Lava-Jato à época, ministro [Fachin](https://noticias.uol.com.br/politica/ultimas-noticias/2017/04/11/lava-jato-fachin-abre-inquerito-contra-ministros-senadores-e-deputados-diz-jornal.htm).

```{r}
# Lista Ministro Fachin
FAC <- read.csv("Lista_Fachin.csv", sep=";", header=TRUE)
FAC <- FAC[FAC$NOM_PARLAMENTAR != "", ]
FAC$NOM_PARLAMENTAR <- retira_acentos(FAC$NOM_PARLAMENTAR)
propLegEstudo <- merge(propLegEstudo, FAC[,c("NOM_PARLAMENTAR","FLAG_FACHIN")], by.x = "NOM_PARLAMENTAR", by.y = "NOM_PARLAMENTAR", all.x=TRUE)
propLegEstudo$FLAG_FACHIN <- !is.na(propLegEstudo$FLAG_FACHIN) # substitui NAs por FALSE

propLegEstudo$IND_CORRUPCAO <- ( as.integer(propLegEstudo$CONDENADO) +
                                  as.integer(propLegEstudo$FLAG_TEORI) +
                                  as.integer(propLegEstudo$FLAG_FACHIN)  
                                   ) > 0
```

```{r, echo=FALSE}
# renomeando campos para facilitar formulas de regressao
names(propLegEstudo)[5] <- "NUM_LEGISLATURA"
names(propLegEstudo)[13] <- "AREA_TEMATICA"
```

Regressão Logística 1 - Modelo: IND_CONVERSAO_LEI ~ IND_CORRUPCAO

```{r, echo=FALSE}

lrfit1 <- glm(IND_CONVERSAO_LEI ~ IND_CORRUPCAO, data = propLegEstudo, family = binomial)
s <- summary(lrfit1)
# os coeficientes devem ser significativos: coeficientes NÃO significativos (p > 0.05): 
s

p <- 1-pchisq(s$deviance,s$df.residual)
if(p < 0.05){
  msg <- "NÃO ATENDIDO"
} else {
  msg <- "ATENDIDO"
}
sprintf("Não deve existir diferença significativa entre modelo saturado e modelo proposto: %s (p = %e)", msg, p)

p <- 1-pchisq(s$null.deviance - s$deviance, s$df.null - s$df.residual)
if(p > 0.05){
  msg <- "NÃO ATENDIDO"
} else {
  msg <- "ATENDIDO"
}
sprintf("Desvio nulo e desvio residual devem ser estatisticamente diferentes: %s (p = %e)", msg, p)

sprintf("Razão das chances: beta0 = %7.4f e beta1 = %7.4f", exp(s$coefficients[1]), exp(s$coefficients[2]))

```

Verificada a significância de IND_CORRUPCAO como fator explicativo da conversão de projetos em lei, novas variáveis foram testadas como causa concorrente: SIG_TIPO_PROPOSICAO, NUM_LEGISLATURA_APRESEN, COALIZAO e AREAS_TEMATICAS_APRESENTACAO.

Observa-se que o tipo da proposição não tem significância na explicação do fenômeno.

```{r, echo=FALSE}

add1(lrfit1, ~ . + SIG_TIPO_PROPOSICAO + NUM_LEGISLATURA + COALIZAO + AREA_TEMATICA, test="Chisq")

```

Regressão Logística 2 - Modelo: IND_CONVERSAO_LEI ~ IND_CORRUPCAO + NUM_LEGISLATURA

Adicionando-se, inicialmente, a Legislatura como variável de controle, o indicador de corrupção manteve-se significativo, assim como os coeficientes para as legislaturas 52 e 54. Destaca-se que exatamente nessas legislaturas foram deflagrados, respectivamente, os esquemnas do Mensalão e da Lava Jato. 

```{r, echo=FALSE}

propLegEstudo$NUM_LEGISLATURA <- as.factor(propLegEstudo$NUM_LEGISLATURA)

lrfit2 <- glm(IND_CONVERSAO_LEI ~ IND_CORRUPCAO + NUM_LEGISLATURA,
             data = propLegEstudo, family = binomial)
s <- summary(lrfit2)
# os coeficientes devem ser significativos: coeficientes NÃO significativos (p > 0.05): 
s

p <- 1-pchisq(s$deviance,s$df.residual)
if(p < 0.05){
  msg <- "NÃO ATENDIDO"
} else {
  msg <- "ATENDIDO"
}
sprintf("Não deve existir diferença significativa entre modelo saturado e modelo proposto: %s (p = %e)", msg, p)


p <- 1-pchisq(s$null.deviance - s$deviance, s$df.null - s$df.residual)
if(p > 0.05){
  msg <- "NÃO ATENDIDO"
} else {
  msg <- "ATENDIDO"
}
sprintf("Desvio nulo e desvio residual devem ser estatisticamente diferentes: %s (p = %e)", msg, p)

# Razão das chances
sprintf("Razão das chances:")
rchances <- round(exp(lrfit2$coefficients),4)
sprintf("exp(%s) = %s", names(rchances), as.character(rchances))
```

Regressão Logística 3 - Modelo: IND_CONVERSAO_LEI ~ IND_CORRUPCAO + COALIZAO

Efetuando-se o teste somente com a adição do campo COALIZAO.

```{r, echo=FALSE}

# retira registros sem informação da COALIZAO com funcao na.exclude

lrfit3 <- glm(IND_CONVERSAO_LEI ~ IND_CORRUPCAO + COALIZAO, data = propLegEstudo, family = binomial, NULL, NULL, na.exclude)
s <- summary(lrfit3)
# os coeficientes devem ser significativos: coeficientes NÃO significativos (p > 0.05): 
s

p <- 1-pchisq(s$deviance,s$df.residual)
if(p < 0.05){
  msg <- "NÃO ATENDIDO"
} else {
  msg <- "ATENDIDO"
}
sprintf("Não deve existir diferença significativa entre modelo saturado e modelo proposto: %s (p = %e)", msg, p)


p <- 1-pchisq(s$null.deviance - s$deviance, s$df.null - s$df.residual)
if(p > 0.05){
  msg <- "NÃO ATENDIDO"
} else {
  msg <- "ATENDIDO"
}
sprintf("Desvio nulo e desvio residual devem ser estatisticamente diferentes: %s (p = %e)", msg, p)

# Razão das chances
sprintf("Razão das chances:")
rchances <- round(exp(lrfit3$coefficients),4)
sprintf("exp(%s) = %s", names(rchances), as.character(rchances))
```

Regressão Logística 4 - Modelo: IND_CONVERSAO_LEI ~ IND_CORRUPCAO + NUM_LEGISLATURA_APRESEN + COALIZAO

```{r, echo=FALSE}

lrfit4 <- glm(IND_CONVERSAO_LEI ~ IND_CORRUPCAO + NUM_LEGISLATURA + COALIZAO, data = propLegEstudo, family = binomial, NULL, NULL, na.exclude)
s <- summary(lrfit4)
# os coeficientes devem ser significativos: coeficientes NÃO significativos (p > 0.05): 
s

p <- 1-pchisq(s$deviance,s$df.residual)
if(p < 0.05){
  msg <- "NÃO ATENDIDO"
} else {
  msg <- "ATENDIDO"
}
sprintf("Não deve existir diferença significativa entre modelo saturado e modelo proposto: %s (p = %e)", msg, p)


p <- 1-pchisq(s$null.deviance - s$deviance, s$df.null - s$df.residual)
if(p > 0.05){
  msg <- "NÃO ATENDIDO"
} else {
  msg <- "ATENDIDO"
}
sprintf("Desvio nulo e desvio residual devem ser estatisticamente diferentes: %s (p = %e)", msg, p)


# Razão das chances
sprintf("Razão das chances:")
rchances <- round(exp(lrfit4$coefficients),4)
sprintf("exp(%s) = %s", names(rchances), as.character(rchances))
```

Comparação dos modelos aninhados.

```{r}
anova(lrfit4, test="Chisq")
```

Projetos de lei convertidos em norma jurídica cujos autores apresentam IND_CORRUPCAO = TRUE

```{r, echo=FALSE}
df <- propLegEstudo[propLegEstudo$IND_CONVERSAO_LEI & propLegEstudo$IND_CORRUPCAO, c("NOM_PROPOSICAO", "DAT_FIM_LEGISLATURA_LEI","AREA_TEMATICA")]
rownames(df) <- 1:nrow(df)
df
dim(df)
```


Inclusão de outros possíveis indicadores de corrupção ([ver lista de operações da PF](https://pt.wikipedia.org/wiki/Lista_de_opera%C3%A7%C3%B5es_da_Pol%C3%ADcia_Federal_do_Brasil)).

```{r}
# elaborar lista semelhante às anteriores

```

Salva arquivo de corrupção.
```{r, echo=FALSE}
arq <- paste0(paste0(tprop, collapse ="-"),"_Leg",paste0(leg, collapse = ""),"_estudo.csv")
write.csv2(propLegEstudo, arq)

sprintf("Arquivo final %s: %d observações e %d variáveis", arq, nrow(propLegEstudo), ncol(propLegEstudo))
rm(tprop, leg)
```

CORRUPÇÃO - ARTIGOS  
http://www.scielo.br/scielo.php?script=sci_arttext&pid=S0104-62762016000100093&lang=pt  
http://www.scielo.br/scielo.php?script=sci_arttext&pid=S0034-76122016000200237&lang=pt  
http://www.scielo.br/scielo.php?script=sci_arttext&pid=S0104-530X2016005006104&lang=pt  

CORRUPÇÃO - NOTÍCIAS

[Lista 1](http://infograficos.oglobo.globo.com/brasil/politicos-lava-jato.html)  
[Lista 2](http://www1.folha.uol.com.br/poder/2015/03/1599447-teori-divulga-lista-com-54-investigados-da-lava-jato.shtml)  
[Lista 3](http://www1.folha.uol.com.br/especial/2012/ojulgamentodomensalao/ojulgamento/os_acusados.shtml)  
[Lista 4](http://occalertabrasil.blogspot.com.br/2014/09/e-hora-de-cumprir-o-art142-o-petrolao.html)

PLANILHAS - Oderbrecht e Petrobras  
http://www1.folha.uol.com.br/poder/2016/03/1753226-pf-acha-planilha-de-pagamentos-da-odebrecht-para-politicos.shtml  
http://politica.estadao.com.br/blogs/fausto-macedo/veja-a-lista-de-politicos-na-contabilidade-da-odebrecht/  
http://politica.estadao.com.br/blogs/fausto-macedo/veja-a-lista-de-politicos-na-contabilidade-da-odebrecht/  
http://g1.globo.com/politica/operacao-lava-jato/noticia/2014/12/ex-diretor-da-petrobras-citou-nomes-de-28-politicos-em-delacao-diz-jornal.html  
http://istoe.com.br/381282_MENSALAO+DA+PETROBRAS/  


DADOS ABERTOS - CÂMARA  
http://www2.camara.leg.br/transparencia/dados-abertos/dados-abertos-legislativo/webservices/proposicoes-1  
http://www.camara.leg.br/buscaProposicoesWeb/pesquisaSimplificada?numero=7361&ano=2006&tipoproposicao=%5BPL+-+Projeto+de+Lei%5D&emtramitacao=Todas&data=20/07/2016&page=false  

DADOS ABERTOS - SENADO  
http://dadosabertos.senado.gov.br/dataset/lista-detalhada-de-materias-por-ano  
http://dadosabertos.senado.gov.br/dataset/lista-de-materias-em-tramitacao-no-senado  
http://legis.senado.leg.br/dadosabertos/docs/resource_PesquisaMateriaService.html#resource_PesquisaMateriaService_materiaListaPesquisa_GET  
http://legis.senado.leg.br/dadosabertos/materia/pesquisa/lista?sigla=pls&ano=2013  




